Manuel Alejandro Giraldo Riveros Data Scientist

magiraldo2224@gmail.com • +57 321 4431311

github.com/Malegiraldo22 • linkedin.com/in/magiraldo • https://malegiraldo-portafolio.streamlit.app/

Perfil Profesional

Ingeniero ambiental y Data Scientist con más de 5 años de experiencia en análisis de datos y desarrollo de modelos de machine learning. Experto en Python, SQL, y herramientas de visualización de datos como Power BI y Streamlit. Capaz de transformar datos complejos en soluciones prácticas que mejoran la sostenibilidad y la eficiencia operativa.

Tecnologías y Habilidades

- Lenguajes de programación: Python, SQL
- Frameworks y librerías: Scikit-learn, pandas, numpy
- Herramientas de visualización: Power BI, Matplotlib, Seaborn
- Desarrollo web: HTML, CSS
- Plataformas y herramientas adicionales: Streamlit, MySQL

Experiencia Laboral

NielsenIQ

Abril 2023 – Julio 2023

Analyst Modelling

- Evalué las ventas de 5 empresas de retail en Estados Unidos y Canadá utilizando SQL y modelos internos de Nielsen
- Actualicé dashboards para mantener la información de ventas y mercados actualizada
- Resolví problemas e investigaciones solicitadas por parte los clientes con respecto a sus ventas y mercados

Alcaldía de Tenjo

Febrero 2023 - Noviembre 2023

Ingeniero Ambiental - Analista de datos

- Lideré el seguimiento del Plan de Gestión Integral de Residuos Sólidos del municipio, alcanzando un cumplimiento del 98% de las actividades programadas.
- Eduqué a habitantes y comerciantes del municipio en el adecuado manejo de aceite de cocina usado y su correcta disposición
- Realicé 3 reciclatones logrando recuperar un total de 350 Kg de residuos sólidos aprovechables
- Realicé capacitaciones sobre la separación y disposición adecuada de residuos sólidos en 8 conjuntos residenciales, beneficiando a 480 habitantes.

Alcaldía de Tenjo

Octubre 2022 - Diciembre 2022

Ingeniero Ambiental - Analista de datos

- Realicé el seguimiento del Plan de Gestión Integral de Residuos sólidos del municipio, logrando un cumplimiento del 95% de las actividades a realizar
- Eduqué a comunidades de bajos ingresos en temas de consumo sostenible, separación y aprovechamiento de residuos sólidos
- Realicé 2 reciclatones logrando recuperar un total de 450 Kg de residuos sólidos aprovechables

Gruppo MG

Septiembre 2017 - Abril 2019

Ingeniero Ambiental

- Desarrollé un plan de manejo ambiental en un condominio, reduciendo el uso de agua en un 30% mediante estrategias de circulación de agua de lluvia.
- Reduje el consumo de agua en un 25% en una plantación de flores utilizando estrategias de circulación de agua de lluvia
- Identifiqué los impactos y planifiqué un plan de manejo ambiental para la recuperación de áreas afectadas por incendios forestales en el municipio de Tenjo, Cundinamarca

- Eduqué a las comunidades de bajos ingresos sobre la producción de fertilizantes orgánicos y la separación de residuos sólidos para crear 2 microempresas.
- Calculé el consumo de energía y agua en una granja lechera y probé un modelo de análisis de datos que ayudó a reducir su consumo en un 15%

Proyectos

Halo Training Bot Data

Data Scientist - Febrero 2024

• Proyecto personal. Usé los resultados de sesiones de entrenamiento en Halo Infinite de un jugador contra 8 bots para generar un análisis del estado actual del jugador y sus posibles mejoras alimentado por medio de la API de Gemini. https://halobottrainingdata.streamlit.app/

Análisis COVID-19 USA

Data Scientist - Agosto 2022

• Proyecto individual en Soy Henry. Analicé los impactos del COVID-19 en los Estados Unidos. Implementé un dashboard en Streamlit para mostrar los resultados.

https://malegiraldo22-analisis-covid-usa-dashboard-mha1tq.streamlitapp.com/

Análisis Dólar en Argentina

Data Scientist - Agosto 2022

Proyecto individual en Soy Henry. Analicé datos del Banco Central de Argentina sobre la tasa de cambio del Dólar desde el 2002 comparando la tasa de cambio del Dólar Blue y Dólar oficial.

https://github.com/Malegiraldo22/Dolar-Argentina/blob/master/Presentaci%C3%B3n.pdf

Tu Huella – Desarrollador

Enero 2022

 Desarrollé una página web, usando Java, Spring framework y MySQL para el backend y HTML, JavaScript, CSS y Bootstrap para el frontend, en la que los usuarios pueden calcular la huella de carbono generada por sus hábitos de transporte

Respirable – Desarrollador

Octubre 2020

 Construí un modelo Random Forest en Python usando la biblioteca Sci-kit Learn que predijo el índice de Calidad del Aire en cinco ciudades(Bogotá, Barcelona, Münster, Paris, Stockholm y Stuttgart) con un error cuadrático medio de 5.63, 6.88, 8.10, 7.94, 13.77 y 7.50 para cada ciudad

Educación

Henry – Data Scientist

Marzo - Septiembre 2022

- Habilidades: Ingeniería de datos, Análisis de datos, Machine Learning

Universidad Sergio Arboleda - Ministerio de Tecnologías de la Información y Telecomunicaciones - Desarrollador Full Stack Mayo 2021 - Diciembre 2021

- Habilidades: Desarrollo web, HTML, CSS, Java, Springboot

Techlabs - Data Science

Septiembre 2020 - Octubre 2020

- Habilidades: Python, Análisis de datos, Visualización de datos, Machine Learning

Dataquest - Data Science

Abril 2020

- Habilidades: Python, SQL, Análisis de datos, Visualización de datos, Machine Learning

Codecademy - Data Science

Marzo 2020 - Mayo 2020

- Habilidades: Python, SQL, Análisis de datos, Visualización de datos, Machine Learning

Universidad de la Salle - Ingeniería Ambiental y Sanitaria

2010-2016

- Habilidades: Análisis de datos, Cálculo, Estadística

Idiomas